【裁判字號】    99,易緝,136
【裁判日期】    990513
【裁判案由】    竊盜
【裁判全文】
臺灣臺中地方法院刑事判決             99年度易緝字第136號
公  訴  人  臺灣臺中地方法院檢察署檢察官
被      告  戊○○
上列被告因竊盜案件，經檢察官提起公訴（99年偵字第25046號
），於本院準備程序，被告就被訴事實為有罪之陳述，經本院告
知簡式審判程序意旨，並聽取當事人之意見後，裁定改行簡式審
判程序，本院判決如下：
    主  文
戊○○竊盜，處有期徒刑伍月，如易科罰金，以新臺幣壹仟元折
算壹日。
    事  實
一、戊○○意圖為自己不法之所有，於民國98年10月16日下午9
    時許，在臺中市○○區○○路重劃區附近，見懸掛MW—7160
    號車牌之本田牌1997CC、引擎號碼AA—AH46773之自用小客
    車鑰匙留在車內，即徒手竊取該車（按該車原車牌為B3—18
    51號，係丁○○所有，由丙○○所使用，先於同年月7日下
    午6時起，至翌日上午9時30分許止之間某時，在臺中縣潭子
    鄉○○路1之21號前為不詳之人所竊取；該MW—7160車牌兩
    面係乙○○所有，由甲○○所使用，先於同年月1日凌晨0時
    15分許，在臺中縣豐原市○○路686號前為不詳之人所竊取
    ），得手後留供己用。嗣於同年月18日下午5時許，戊○○
    與其朋友洪福銘（業經臺灣臺中地方法院檢察署檢察官另為
    不起訴處分）至臺中市北屯區○○○路○段128號前停車場，
    欲駕駛該車時為警查獲。
二、案經臺中市警察局第六分局報請臺灣臺中地方法院檢察署檢
    察官偵查起訴。
    理  由
一、按除簡式審判程序及簡易程序及第376條第1款、第2款所列
    之罪之案件外，第一審應行合議審判，又除被告所犯為死刑
    、無期徒刑、最輕本刑為3年以上有期徒刑之罪或高等法院
    管轄第一審案件者外，於刑事訴訟法第273條第1項程序進行
    中，被告先就被訴事實為有罪之陳述時，審判長得告知被告
    簡式審判程序之旨，並聽取當事人、代理人、辯護人及輔佐
    人之意見後，裁定進行簡式審判程序；刑事訴訟法第284條
    之1、第273之1條第1項分別定有明文。查本件被告戊○○所
    犯係屬刑事訴訟法第376條第2款所列之罪，依法獨任進行審
    理程序，又被告於本院行準備程序時就被訴事實為有罪之陳
    述，依前揭規定，經聽取當事人之意見後，裁定改行簡式審
    判程序。又簡式審判程序之證據調查，依刑事訴訟法第273
    條之2規定，不受同法第159條第1項審判外陳述排除之限制
    ，再被告對於卷內之各項證據，亦不爭執證據能力，故卷內
    所列之各項證據，自得作為證據，合先敘明。
二、上開竊盜事實，業據被告戊○○於警詢、偵訊及本院審理時
    均坦承不諱，而該MW—7160號自用小客車之車牌及本田牌19
    97CC、引擎號碼AA—AH46773之自用小客車，分別為甲○○
    、丙○○所使用及失竊之事實，亦經渠等於警局指述明確，
    並有搜索扣押筆錄、扣押物品目錄表各1份、贓物認領保管
    單、臺中市警察局車輛尋獲電腦輸入單、車籍查詢─基本資
    料畫面各2份、照片14張及扣案之可開啟車門鑰匙2支在卷可
    佐。足徵被告自白因有其他證據可補強，且查與事實相符，
    足予憑採。本案事證明確，被告犯行已堪認定，應依法論科
    。
三、核被告戊○○所為，均係犯刑法第320條第1項竊盜罪。爰審
    酌被告前有竊盜、毒品等前科，素行不良，路見他人停放路
    邊未上鎖之車輛即起意行竊，顯缺乏對他人財產權應予以尊
    重之觀念，其行為實非可取，復衡以其智識程度、生活狀況
    、被害人所受之財產損害、暨其犯後尚能坦承犯行之態度等
    一切情狀，量處如主文所示之刑，並諭知易科罰金之折算標
    準，以示懲儆。又扣案之可開啟車門鑰匙2支，因被告始終
    否認為其所有（參見本院卷47頁），又無可資證明係屬其所
    有之其他證據，爰不併為沒收之宣告。
四、依刑事訴訟法第273條之1第1項、第299條第1項前段、第310
    條之2、第454條第1項，刑法第320條第1項、第41條第1項前
    段，刑法施行法第1條之1第1項、第2項前段，判決如主文。
五、如不服本判決，應於收受送達後10日內向本院提出上訴書狀
    ；並應敘述具體理由；其未敘述上訴理由者，應於上訴期間
    屆滿後20日內向本院補提理由書（均須按他造當事人之人數
    附繕本）「切勿逕送上級法院」。
本案經檢察官己○○到庭執行職務。
中    華    民    國    99    年    5     月    13    日
                  刑事第七庭    法  官  黃賢婷
以上正本證明與原本無異。
                                書記官  江美琪
中    華    民    國    99    年    5     月    13    日
附錄本案論罪科刑法條：
中華民國刑法第320條第1項
意圖為自己或第三人不法之所有，而竊取他人之動產者，為竊盜
罪，處5年以下有期徒刑、拘役或5百元以下罰金。

司法院資訊處製作；財團法人民間司法改革基金會備份。
